【裁判字號】    99,訴,1171
【裁判日期】    991029
【裁判案由】    違反毒品危害防制條例
【裁判全文】
臺灣臺南地方法院刑事判決              99年度訴字第1171號
公  訴  人  臺灣臺南地方法院檢察署檢察官
被      告  甲○○
上列被告因違反毒品危害防制條例案件，經檢察官提起公訴（99
年度毒偵字第1477、1546號），被告就犯罪事實為有罪之陳述，
本院合議庭裁定由受命法官獨任進行簡式審判程序，判決如下：
    主  文
甲○○所犯如附表編號1至4所示施用第一、二級毒品罪，均累犯
，分別判處如附表編號1至4所示之主刑、從刑。應執行有期徒刑
壹年拾月，扣案玻璃球吸食器壹只沒收。
    事  實
一、甲○○曾因施用毒品，依本院88年度毒聲字第207號裁定受
    觀察勒戒處分，認有繼續施用毒品之傾向，為本院88年度毒
    聲字第809號裁定送強制戒治後，於民國88年8月9日停止戒
    治付保護管束，嗣於保護管束期間為本院88年度毒聲字第
    2118 號裁定撤銷停止戒治，令入戒治處所施以強制戒治，
    於89年9月15日強制戒治期滿釋放。復於90年間再度施用毒
    品，除依本院90年度毒聲字第387號裁定受強制戒治處分外
    （該第二次強制戒治期間自90年6月10日至91年6月9日執行
    完畢），並經檢察官提起公訴，為本院90年度易字第455號
    判處有期徒刑1年確定，於92年6月9日執行完畢。嗣又因施
    用毒品及違反槍砲彈藥刀械管制條例案件，為(1)本院93年度
    訴字第373號分別判處有期徒刑1年、7月，(2)本院93年度訴
    字第1153號判處有期徒刑1年6月併科罰金新台幣5萬元確定
    ，前述(1)、(2)有期徒刑部分經本院94年度聲字第241號裁定
    應執行有期徒刑2年10月確定，甫於96年7月13日假釋付保護
    管束期滿視為執行完畢。復又於97至98年間因施用毒品，為
    (3)本院97年度訴字第1902號分別判處有期徒刑7月、3月，定
    應執行刑有期徒刑9月確定，(4)本院98年度簡字第2286號分
    別判處有期徒刑4月、4月，定應執行刑有期徒刑6月確定（
    以上(3)、(4)所處之刑經合併執行，尚未執行完畢）。詎猶不
    知悛悔：
    (一)基於施用第一級毒品海洛因與第二級毒品甲基安非他命之
      犯意，於附表編號1、2所示時、地，以如附表編號1、2
      所示方式，分別施用第一級毒品海洛因與第二級毒品甲基
      安非他命各1次。嗣為台南市警察局員警於99年6月17日16
      時50分許，經台南縣永康市○○街31巷35號3樓16室住居
      人王俊凱同意，該上址實施搜索，查獲在場人甲○○所有
      供其施用甲基安非他命所用之玻璃球吸食器1只扣案，並
      於同日19時20分許採其尿液送驗結果，呈海洛因與甲基安
      非他命進入人體後分解出之可待因、嗎啡與甲基安非他命
      陽性反應。
    (二)甲○○另基於施用第一級毒品海洛因與第二級毒品甲基安
      非他命之犯意，於附表編號3、4所示時、地，以如附表編
      號3、4所示方式，分別施用第一級毒品海洛因與第二級毒
      品甲基安非他命各1次。嗣因甲○○為列管毒品人口且行
      方不明，為台南縣警察局歸仁分局員警於99年6月27日23
      時30分許，在台南縣歸仁鄉○○村○○路50號尋獲，嗣員
      警經其同意於同日23時26分採其尿液送驗結果，呈海洛因
      與甲基安非他命進入人體後分解出之可待因、嗎啡與甲基
      安非他命陽性反應，因而查悉上情。
二、案經臺南市警察局移送（附表編號1、2部分）及臺南縣警察
    局歸仁分局報告（附表編號3、4部分）臺灣臺南地方法院檢
    察署檢察官偵查起訴。
    理  由
一、本案被告甲○○所犯上開施用第一級毒品與第二級毒品之罪
    ，均非死刑、無期徒刑或最輕本刑有期徒刑三年以上之罪，
    亦非高等法院管轄第一審案件，被告就被訴事實為有罪之陳
    述，經告知被告簡式審判程序之旨，並聽取檢察官、被告之
    意見後，本院合議庭裁定進行簡式審判程序，是本案之證據
    調查，依刑事訴訟法第273條之2規定，不受同法第159條第
    1項、第161條之2、第161條之3、第163條之1及第164條至17
    0條所規定證據能力認定及調查方式之限制，合先敘明。
二、上揭事實，業經被告於警詢、偵查與本院審理時，自白不諱
    ，另就事實一之(一)（即附表編號1、2）部分，有王俊凱自願
    受搜索同意書、台南市警察局搜索扣押筆錄、查獲之被告所
    有玻璃球吸食器1只、採血（尿）紀錄單、台南市警察局刑
    事警察大隊查獲毒品案件嫌犯姓名與尿液編號對照表、長榮
    大學99年7月2日尿液檢驗確認報告（以上均附於台南市警察
    局偵查卷宗）、本院99年9月3日公務電話紀錄（本院卷第35
    頁）等可資佐證；就事實一之(二)（即附表編號3、4）部分，
    亦有台南縣警察局歸仁分局毒品案件尿液編號與姓名對照表
    、尿液檢體採集紀錄表、長榮大學99年7月9日尿液檢驗確認
    報告（以上均附於台南縣警察局歸仁分局偵查卷宗）等可資
    佐證。被告自白核與上述事證相符，其施用毒品犯行洵堪認
    定。
三、按海洛因、甲基安非他命依成癮性、濫用性及對社會危害性
    之程度，已為毒品危害防制條例第2條第2項第第1款、第2款
    明定為第一級、第二級毒品，禁止非法持有及施用，是核被
    告就附表編號1至4所為，係分別犯毒品危害防制條例第10條
    第1項、第2項之施用第一級毒品與第二級毒品罪。被告施用
    前分別持有海洛因與甲基安非他命之低度行為，應為其進而
    施用之高度行為所吸收，均不另論罪。所犯上開4罪，犯意
    各別，行為殊異，應分論併罰。
四、查被告前曾因施用毒品二度受強制戒治處分，其第2次強制
    戒治於91年6月9日執行完畢，嗣再因施用毒品經判刑確定，
    所受刑之宣告甫於96年7月13日假釋付保護管束期滿視為執
    行完畢，業如前述（如事實一前段所載），有台灣高等法院
    被告前案紀錄表在卷足憑，被告於強制戒治期滿五年內已因
    施用毒品受刑之宣告及執行，故本案應依毒品危害防制條例
    第23條第2項之規定追訴處罰。又被告前因違反毒品危害防
    制條例與槍砲彈藥刀械管制條例等案件，受受有期徒刑之宣
    告確定，甫於96年7月13日假釋付保護管束期滿視為執行完
    畢，亦如前述，其於五年以內故意再犯本案附表編號1至4所
    示各施用第一、二級毒品犯行，均為累犯，均應依刑法第47
    條第1項之規定加重其刑。審酌被告前因施用毒品二度受強
    制戒治處分，猶未深切體認毒品危害己身之鉅，未痛下決心
    戒除毒癮，反一再漠視法令禁制而再犯本案附表所示4罪，
    顯見其戒除毒癮之意志薄弱，復審酌其施用毒品屬自我戕害
    身心健康之行為，對於他人之生命、身體、財產尚不致造成
    重大危害，及其犯罪動機、手段、智識程度、犯後坦承犯行
    之態度等一切情狀，爰量處如主文所示之刑，並定其應執行
    之刑如主文所示。扣案玻璃球吸食器1只，為被告所有且供
    其犯附表編號2所示施用甲基安非他命犯行所用之物，業據
    被告供明在卷（本院卷第54頁），應併依刑法第38條第1項
    第2款規定沒收之。
據上論結，應依刑事訴訟法第273條之1第1項、第299條第1項前
段，毒品危害防制條例第10條第1項、第2項，刑法第11條前段、
第47條第1項、第51條第5款、第38條第1項第2款，判決如主文。
本案經檢察官乙○○到庭執行職務
中    華    民    國    99    年    10   月    29    日
                  刑事第七庭    法  官  林逸梅
以上正本證明與原本無異
如不服本判決應於收受本判決之日起10日內向本院提出上訴書狀
，並應敘述具體理由。如未敘述上訴理由者，應於上訴期間屆滿
後20日內向本院補提理由書狀（均須按他造當事人之人數附繕本
）「切勿逕送上級法院」。
                                書記官  郭純瑜
中    華    民    國    99    年    10   月    29    日
附錄所犯法條：
毒品危害防制條例第10條第1項、第2 項
施用第一級毒品者，處6月以上5年以下有期徒刑。
施用第二級毒品者，處3年以下有期徒刑。
┌───────────────────────────────────────────────────┐
│附表                                                                                                  │
├──┬──────┬────────┬────────────┬──────┬────────────┤
│編號│犯罪時間    │犯罪地點        │施用毒品方式            │施用毒品種類│罪名與宣告刑            │
├──┼──────┼────────┼────────────┼──────┼────────────┤
│1   │99年6月16日 │台南縣歸仁鄉崙頂│將海洛因摻水置入針筒注射│海洛因      │毒品危害防制條例第10條第│
│    │8時許       │五街86號住處    │入體內                  │            │1項                     │
│    │            │                │                        │            ├────────────┤
│    │            │                │                        │            │甲○○施用第一級毒品，累│
│    │            │                │                        │            │犯，處有期徒刑捌月。    │
├──┼──────┼────────┼────────────┼──────┼────────────┤
│2   │99年6月16日 │    同  上      │將甲基安非他命置入玻璃球│甲基安非他命│毒品危害防制條例第10條第│
│    │8時許       │                │內加熱燒烤吸食其所生煙霧│            │2項                     │
│    │            │                │                        │            ├────────────┤
│    │            │                │                        │            │甲○○施用第二級毒品，累│
│    │            │                │                        │            │犯，處有期徒刑伍月。扣案│
│    │            │                │                        │            │玻璃球壹只沒收。        │
├──┼──────┼────────┼────────────┼──────┼────────────┤
│3   │99年6月24日 │    同  上      │將甲基安非他命置入玻璃球│甲基安非他命│毒品危害防制條例第10條第│
│    │10時許      │                │內加熱燒烤吸食其所生煙霧│            │2項                     │
│    │            │                │                        │            ├────────────┤
│    │            │                │                        │            │甲○○施用第二級毒品，累│
│    │            │                │                        │            │犯，處有期徒刑陸月。    │
├──┼──────┼────────┼────────────┼──────┼────────────┤
│4   │99年6月26日 │台南縣永康市永大│將海洛因摻水置入針筒注射│海洛因      │毒品危害防制條例第10條第│
│    │17時許      │路路旁車內      │入體內                  │            │1項                     │
│    │            │                │                        │            ├────────────┤
│    │            │                │                        │            │甲○○施用第一級毒品，累│
│    │            │                │                        │            │犯，處有期徒刑玖月。    │
└──┴──────┴────────┴────────────┴──────┴────────────┘

司法院資訊處製作；財團法人民間司法改革基金會備份。
